【裁判字號】    99,抗,355
【裁判日期】    990624
【裁判案由】    聲明異議
【裁判全文】
臺灣高等法院民事裁定                   99年度抗字第355號
抗  告  人  乙○○
訴訟代理人  林三加律師
上列抗告人因與鑫光金屬工業股份有限公司等間依職權裁定確定
訴訟費用額事件，聲明異議，對於中華民國99年2月5日臺灣板橋
地方法院98年度事聲字第160號裁定提起抗告，本院裁定如下：
    主  文
抗告駁回。
抗告訴訟費用由抗告人負擔。
    理  由
一、按經准予訴訟救助者，於終局判決確定或訴訟不經裁判而終
    結後，第一審受訴法院應依職權以裁定確定訴訟費用額，向
    應負擔訴訟費用之當事人徵收之；又原告撤回其訴者，訴訟
    費用由原告負擔，民事訴訟法第114條第1項、第83條第 1項
    前段分別定有明文。
二、本件抗告人前於原法院以相對人鑫光金屬工業股份有限公司
    、甲○○○（以下稱相對人等）及蔡勇村、王嘉聲為被告提
    起損害賠償訴訟，並聲請訴訟救助，經本院以98年度抗字第
    303 號裁定准予訴訟救助，暫免繳納裁判費。抗告人於上開
    訴訟原聲明請求前開被告4人連帶給付伊新臺幣（下同）578
    萬5,093元之本息，嗣於訴訟進行中減縮請求金額為204萬58
    4元本息，經原法院以97年度勞訴字第122號判決命相對人等
    應連帶給付抗告人30萬元及其遲延利息，並駁回抗告人其餘
    之訴，訴訟費用由抗告人負擔8/10，餘由相對人等連帶負擔
    。該判決因兩造均未提起上訴，而告確定。原法院以上開訴
    訟事件起訴時之訴訟標的金額為578萬5,093元，應徵第一審
    裁判費5萬8,321元，嗣減縮為204萬584元，應徵第一審裁判
    費2萬1,295元，減縮部分裁判費3萬7,026元，依前開規定，
    應由抗告人負擔，另抗告人應負擔2萬1,295元之8/10即1萬
    7,036元（21,295×8/ 10＝17,036），而裁定確定抗告人應
    向原法院繳納5萬4,062元（1萬7,036元＋3萬7,026元），原
    裁定並據以駁回抗告人之異議，經核於法並無違誤。抗告意
    旨雖以，伊並未撤回訴訟，自無庸依民事訴訟法第83條第1
    項規定，負擔減縮聲明部分之裁判費3萬7,026元云云，惟原
    告起訴後減縮其應受判決事項之聲明，實質上與訴之一部撤
    回無異，依民事訴訟法第83條第 1項前段規定，自應負擔該
    撤回部分之裁判費，抗告人據以提起抗告，聲明廢棄原裁定
    ，自屬無據。
三、據上論結，本件抗告為無理由，爰裁定如主文。
中    華    民    國    99    年    6     月    24    日
                    民事第十一庭
                        審判長法  官  鄭雅萍
                              法  官  徐福晉
                              法  官  詹文馨
正本係照原本作成。
本裁定除以適用法規顯有錯誤為理由外，不得再抗告。如提起再
抗告，應於收受後10日內委任律師為代理人向本院提出再抗告狀
。並繳納再抗告費新台幣１千元。
中    華    民    國    99    年    6     月    29    日
                              書記官  洪秋帆

司法院資訊處製作；財團法人民間司法改革基金會備份。
